臺灣桃園地方法院民事判決　　　　　　 110年度簡上字第67號
上　訴　人　黃再期　

訴訟代理人　葉芳宜　
被上訴人　　盛世卿相社區管理委員會

法定代理人　梁文豊　
上列當事人間請求損害賠償事件，上訴人對於民國110 年1 月15
日本院中壢簡易庭109 年度壢簡字第1533號判決提起上訴，本院
於110年9月28日言詞辯論終結，判決如下：
    主      文
上訴駁回。
第二審訴訟費用由上訴人負擔。
    事實及理由
壹、程序方面
    被上訴人之法定代理人於民國110 年1 月1 日變更為梁文豊
    ，並據上訴人聲明承受訴訟，有聲明承受訴訟狀、被上訴人
    110 年1 月1 日公告各1 份在卷可稽（見本院卷第135 至13
    6 、145 至147 頁），核無不合，應予准許。
貳、實體方面
一、上訴人主張：被上訴人疏於維護盛世卿相社區（下稱系爭社
    區）車道（下稱系爭車道）旁之環境安全，任憑住戶棄置彈
    簧床墊及矮櫃占用系爭車道，致上訴人於109 年2 月24日晚
    間11時許，駕駛其所有車牌號碼000- 0000 號自小客車（下
    稱系爭車輛），欲進入系爭社區時無法閃避而碰撞矮櫃，系
    爭車輛右側車身受損（下稱系爭事故），上訴人因而受有維
    修費新臺幣（下同）3 萬元及系爭車輛之價值減損25萬元之
    損害；且被上訴人上開疏失行為，亦違反公寓大廈管理條例
    第16條、第36條之保護他人法律，自應負損害賠償責任等語
    。爰依民法第184 條第1 項前段、第2 項規定，求為命被上
    訴人給付上訴人28萬元，及自起訴狀繕本送達日之翌日起至
    清償日止，按年息百分之五計算利息之判決（原審為上訴人
    敗訴之判決，上訴人不服，提起上訴）。上訴聲明：（一）
    原判決廢棄。（二）被上訴人應給付上訴人28萬元，及自起
    訴狀繕本送達翌日起至清償日止，按年息百分之五計算之利
    息。
二、被上訴人則以：系爭社區大型廢棄物要丟棄時都會放置在該
    處，系爭事故當天已經聯絡清潔隊，請清潔隊載走，歷年來
    都是這樣，沒有違反管理義務；又當天矮櫃的對面確實有放
    置一個床墊，但床墊是立起來的，和矮櫃都沒有占用系爭車
    道等語，資為抗辯。答辯聲明：上訴駁回。
三、本院之判斷：
（一）上訴人主張其於109 年2 月24日晚間11時許，駕駛系爭車
      輛，碰撞系爭社區車道旁之矮櫃，致系爭車輛受損等情，
      有現場照片及監視器錄影畫面截圖等件在卷可參（見原審
      卷第32、33頁、本院卷第19至23、35至43、83至89、97至
      101 頁），且為被上訴人所不爭執，堪信為真實。
（二）按當事人主張有利於己之事實者，就其事實有舉證之責任
      ，民事訴訟法第277 條前段定有明文。故主張權利存在之
      人，就其權利構成要件事實負有舉證之責。民事訴訟如係
      由上訴人主張權利者，應先由上訴人負舉證之責，若上訴
      人先不能舉證，以證實自己主張之事實為真實，則被上訴
      人就其抗辯事實即令不能舉證，或其所舉證據尚有疵累，
      亦應駁回上訴人之請求。
（三）上訴人主張被上訴人疏於管理，任由住戶將矮櫃及床墊堆
      置於系爭車道，因空間過小、寬度不足2.8 公尺，致系爭
      車輛碰撞矮櫃等語，為被上訴人否認。觀之系爭事故發生
      前後現場照片、錄影翻拍畫面及上訴人提出之系爭車道寬
      度測量照片（見原審卷第32頁、本院卷第27、29、85、87
      、89頁），自系爭車道入口左側測量至右側黃線內緣約為
      298 公分，矮櫃於與系爭車輛碰撞前後，位置並無變動，
      足認自始位於系爭車道右側黃線外，並未占用系爭車道，
      上訴人主張矮櫃本來是在黃線上，因為系爭車輛撞擊矮櫃
      ，矮櫃才移到黃線外云云，與事證不符，已難憑採。上訴
      人又未提出任何事證足資證明其主張彈簧床墊占用系爭車
      道乙節為真，則上訴人主張被上訴人任憑住戶棄置彈簧床
      墊及矮櫃占用系爭車道，管理維護社區環境有過失，應負
      損害賠償責任云云，即屬無據。
（四）次按「住戶不得任意棄置垃圾、排放各種污染物、惡臭物
      質或發生喧囂、振動及其他與此相類之行為。住戶不得於
      私設通路、防火間隔、防火巷弄、開放空間、退縮空地、
      樓梯間、共同走廊、防空避難設備等處所堆置雜物、設置
      柵欄、門扇或營業使用，或違規設置廣告物或私設路障及
      停車位侵占巷道妨礙出入。但開放空間及退縮空地，在直
      轄市、縣（市）政府核准範圍內，得依規約或區分所有權
      人會議決議供營業使用；防空避難設備，得為原核准範圍
      之使用；其兼作停車空間使用者，得依法供公共收費停車
      使用。住戶為維護、修繕、裝修或其他類似之工作時，未
      經申請主管建築機關核准，不得破壞或變更建築物之主要
      構造。住戶飼養動物，不得妨礙公共衛生、公共安寧及公
      共安全。但法令或規約另有禁止飼養之規定時，從其規定
      。住戶違反前四項規定時，管理負責人或管理委員會應予
      制止或按規約處理，經制止而不遵從者，得報請直轄市、
      縣（市）主管機關處理」、「管理委員會之職務如下：一
      、區分所有權人會議決議事項之執行。二、共有及共用部
      分之清潔、維護、修繕及一般改良。三、公寓大廈及其周
      圍之安全及環境維護事項。四、住戶共同事務應興革事項
      之建議。五、住戶違規情事之制止及相關資料之提供。六
      、住戶違反第6 條第1 項規定之協調。七、收益、公共基
      金及其他經費之收支、保管及運用。八、規約、會議紀錄
      、使用執照謄本、竣工圖說、水電、消防、機械設施、管
      線圖說、會計憑證、會計帳簿、財務報表、公共安全檢查
      及消防安全設備檢修之申報文件、印鑑及有關文件之保管
      。九、管理服務人之委任、僱傭及監督。十、會計報告、
      結算報告及其他管理事項之提出及公告。十一、共用部分
      、約定共用部分及其附屬設施設備之點收及保管。十二、
      依規定應由管理委員會申報之公共安全檢查與消防安全設
      備檢修之申報及改善之執行。十三、其他依本條例或規約
      所定事項。」，公寓大廈管理條例第16條、第36條固有明
      文，然本件既查無住戶違反第16條規定之情形，難認被上
      訴人有何違背第36條規定之職務，是上訴人主張被上訴人
      違反此部分規定，屬違反保護他人之法律之侵權行為云云
      ，亦無可採。
四、綜上所述，上訴人未能舉證證明被上訴人就系爭事故有何過
    失不法侵害上訴人權利或違反保護他人之法律，致其受有損
    害，則其依民法第184 條第1 項前段、第2 項規定，請求被
    上訴人給付上訴人28萬本息，為無理由，不應准許。原審為
    上訴人全部敗訴之判決，經核並無不合。上訴意旨仍執前詞
    ，指摘原判決不當，求予廢棄改判，為無理由，應予駁回。
五、本件事證已明，上訴人聲請指定桃園市汽車商業同業公會就
    系爭車輛為鑑定，以明系爭車輛受損後之修繕費用及減損之
    車價數額，核無必要；其餘主張、陳述並所提證據經本院斟
    酌均與本件之結論無礙，爰不再一一論述，附此敘明。
六、據上論結，本件上訴為無理由，依民事訴訟法第436 條之1
    第3 項、第449 條第1 項、第78條，判決如主文。
中    華    民    國   110    年    10    月    29    日
            民事第二庭  審判長  法  官  袁雪華
                                法  官  廖子涵
                                法  官  呂如琦
正本係照原本作成。
本件判決不得上訴。
中    華    民    國   110    年    10    月    29    日
                                書記官  王志成